# 请教陈版，合并报表相关问题

提问人：cpazhcw 时间：2010-07-20 09:46:01
B是A的联营企业，AB之间存在关联交易、往来，A对关联应收款项计提了坏账准备。 2010 年A对B增资，B为其子公司。该种情况下，A在编制合并报表时，对以前年度计提的坏账准备如何抵消？调整年初未分配利润还是计入当期损益？

回答人：chenyiwei
回复 楼主 cpazhcw 的帖子就A的合并报表层面而言，在取得B的控制权，从而取得B的各项可辨认资产和负债的同时，也承接了B的各项负债（包括原先B对A的负债），相当于先取得该项负债，再将A对B的应收款项与B对A的应付款项进行抵销处理（两者在合并报表层面均终止确认），此时由于应收款项的账面价值小于应付款项账面价值导致的差额（原计提的坏帐准备），应计入当期损益处理，不能追溯调整以前年度损益。